【裁判字號】    92,易,1018
【裁判日期】    920523
【裁判案由】    竊盜
【裁判全文】
臺灣高雄地方法院刑事判決                        九十二年度易字第一一八號
    公  訴  人  臺灣高雄地方法院檢察署檢察官
    被      告  甲○○
右列被告因竊盜案件，經檢察官提起公訴（民國九十二年易字第一○一八號），本院
判決如左：
    主  文
甲○○結夥三人以上、毀越安全設備而竊盜，累犯，處有期徒刑捌月。
    事  實
一、甲○○於民國八十年間因違反肅清煙毒條例案件，乃經本院於八十一年七月二十
    一日，以八十一年度訴字第一一七二號刑事判決判處有期徒刑二年四月，並確定
    在案，又因違反麻醉藥品管理條例案件，再經本院以八十一年度易字第五九七六
    號刑事判決判處有期徒刑四月，本院並定其應執行刑為有期徒刑二年六月，甲○
    ○嗣即入監服刑，並於八十三年二月三日假釋出獄付保護管束，惟其因於八十三
    年五月三十一日又因犯竊盜案，而經本院以八十三年度易字第三五八三號刑事判
    決判處有期徒刑十月而確定在案，並就上開殘刑合併定其應執行刑，嗣於九十一
  年四月二十日乃因縮短刑期執畢出獄；詎其竟不知悔改，而與其他二名不知姓名
    、年籍之成年男子，共同基於意圖為自己不法所有之犯意聯絡，於九十二年一月
    十九日上午十時三十分許，持不詳工具毀壞乙○○位於高雄縣美濃鎮○○街四十
    六號一樓雜貨店之後門鐵窗後（該一樓為雜貨店、二樓為住家，侵入住宅及毀損
    鐵窗部分業經告訴人撤回告訴，詳如後述），踰越該安全設備進入店內，於該雜
    貨店及二樓之住家中竊取乙○○及其母親丙○○○所有之勞力士男錶一支、女錶
    二支、支票三張、現金新台幣（下同）二十三萬八千四百元、珍珠項鍊一條、珍
    珠手鍊一條及金戒指十五只（公訴人溢載一支男錶），嗣因乙○○與丙○○○返
    家時發覺有異，乃入內察查，三人即倉皇逃走，該二名姓名年籍不詳之成年男子
    ，隨即駕車逃逸，甲○○則經乙○○一路追趕，並於高雄縣美濃鎮○○街六十二
    號前為乙○○所捕獲，並經據報到場之警方自甲○○之上衣口袋中取出珍珠項鍊
    、珍珠手鍊各條及現金一萬一千九百五十五元。
二、案經高雄縣警察局旗山分局報請臺灣高雄地方法院檢察署檢察官偵查起訴。
    理  由
一、右揭事實，業據被告矢口否認，並辯稱其當日係於高雄縣美濃鎮附近之土地公廟
    ，因見有人打架而出去察看，並經告訴人乙○○誤認其即為竊賊，其始逃跑並於
    高雄縣美濃鎮○○街六十二號前被乙○○所制伏，至警方自其身上所扣得之珍珠
    項鍊、手鍊，原係其於八十一年間在新加坡所購買欲送給已離婚的前妻傅鳳美，
    但後來並未送出，故放在身上用以紀念她，再現金一萬一千九百五十五元，係其
    於案發前向匯豐銀行預借現金所得，且為了包紅包給小孩子，才以橡皮筋捆綁在
    一起，故其並無涉犯任何罪嫌云云。
二、經查，被告先於警訊中陳稱珍珠項鍊及手鍊為其前妻傅鳳美所有（參九十二年一
    月十九日被告甲○○之警訊筆錄），嗣於偵訊中則改稱項鍊是十多年前去新加坡
    買回來要送給太太做紀念，但沒有送，因兩人起爭執離婚（參偵卷第二十六頁）
    ，然於本院審理中又稱該項鍊、手鍊是其於八十一年間與其前妻離婚後所買，為
    挽回前妻傅鳳美的心，但傅鳳美並沒有使用過，兩人自離婚後亦無再聯絡等語（
    參本院卷第三十五頁），顯見其對於項鍊、手鍊究於離婚前或離婚後始購買，及
    項鍊、手鍊是否已致贈其前妻一節，前後反覆其詞，況縱為被告所購買，該項鍊
    、手鍊為女性之飾品，亦非日常生活用品，則自八十一年間購得後，身為成年男
    子之被告怎可能隨時將該物品置於身上，此亦不合常理。又被告雖另稱查扣之現
    金，為其向銀行以預借現金之方式所借得，此亦有慶豐銀行信用卡消費帳單記載
    被告曾於九十二年一月十日預借現金一萬五千元之紀錄在卷可參（被告誤稱為匯
    豐銀行），然該扣得之現金高達一萬一千九百五十五元，縱係被告向銀行所借得
    ，一般人亦應不會隨時攜帶於身上，況若為發放其子女或其他小孩之紅包而預借
    之，為何其中有七千一百元之一百元紙鈔會以橡皮筋捆綁起來，此應係一般雜貨
    店於清點及整理小額現金之作法，且案發當日距被告預借現金之日，事隔九日，
    亦無法逕認該筆金額即為被告所預借所得。從而，被告上開辯稱皆不足採。此外
    ，本件復經告訴人指訴綦詳，並經證人即當日逮捕被告之員警郭子弼、鍾鳳文到
    庭證述符實，並有現場照片八張及告訴人所提出之照片二張在卷可參，且若被告
    僅為在場觀看打架之人，告訴人乙○○當不會誤認其為竊賊而追捕，況若被告即
    為當日經告訴人追捕而發生爭執之人，被告何能再因發現有其他人在吵架甚至打
    架，而因好奇而走出土地公廟察看。足認被告所辯實係事後卸責之詞，其犯行明
    確，堪以認定。
三、按被告與另二名不知姓名、年籍之成年男子，侵入告訴人之住家竊盜之行為，係
    犯刑法第三百二十一條第一項第二款、第四款結夥三人以上、毀越其他安全設備
    而竊盜罪。被告與該二名不知姓名、年籍之成年男子就上揭犯行，有犯意聯絡及
    行為之分擔，皆為共同正犯。又被告於八十年間因違反肅清煙毒條例案件，乃經
    本院於八十一年七月二十一日，以八十一年度訴字第一一七二號刑事判決判處有
    期徒刑二年四月，並確定在案，又因違反麻醉藥品管理條例案件，再經本院以八
    十一年度易字第五九七六號刑事判決判處有期徒刑四月，本院並定其應執行刑為
    有期徒刑二年六月，甲○○嗣即入監服刑，並於八十三年二月三日假釋出獄付保
    護管束，惟其因於八十三年五月三十一日又因犯竊盜案，而經本院以八十三年度
    易字第三五八三號刑事判決判處有期徒刑十月而確定在案，並就上開殘刑合併定
    其應執行刑，嗣於九十一年四月二十日乃因縮短刑期執畢出獄，此有臺灣高等法
    院被告全國前案紀錄表、被告刑案查註資料紀錄表各一份在卷可稽，其於該徒刑
    執行完畢後五年內竟再犯本件有期徒刑以上刑之罪，為累犯，應依法加重其刑。
    爰審酌被告前已有竊盜之前科，並經徒刑執行完畢，竟不知悔改，而夥同其他人
    侵入告訴人之住宅而犯本案，危害社會治安及對社會民眾財物所生之危害並非輕
    淺等一切情狀，量處如主文所示之刑。
四、至告訴人乙○○雖於本院審理中陳稱另二名不知名之成年男子，其中有一人手持
    長約三尺多之鐵棒一支犯案，然該鐵棒並未扣案，本院亦無從確認是否真有該鐵
    棒及該鐵棒是否足堪兇器使用等情，且告訴人於警訊，亦未曾提及該鐵棒存在之
    事宜，是就此部分既無其他資料證據可資為憑，本院自不得逕以告訴人之指述即
    認被告三人係持兇器竊盜，附此敘明。
五、再公訴人雖以被告與其他二名姓名不詳之人，持不詳之工具毀壞乙○○位於高雄
    縣美濃鎮○○街四十六號之一樓雜貨店之後門鐵窗後，踰越該安全設備進入該一
    樓商店及二樓住宅，故認其等另涉犯刑法第三百零六條侵入住居罪及第三百五十
    四條之毀損罪（此部分公訴人雖未記載起訴法條，但起訴事實已敘及，自在起訴
    範圍內）惟按告訴乃論之罪，告訴人於第一審辯論終結前，得撤回其告訴；又告
    訴經撤回者，法院應諭知不受理之判決，刑事訴訟法第二百三十八條第一項，及
    第三百零三條第三款定有明文。是該侵入住居罪及毀損罪依刑法第三百零八條及
    第三百五十七條之規定皆須告訴乃論。而告訴人復於本院審理中，聲請撤回其告
    訴，此可參本院卷第四十頁之言詞辯論筆錄，揆諸前開說明，本應不經言詞辯論
    ，逕為諭知不受理之判決，惟該部分公訴人既認與被告上開經本院論罪科刑部分
    ，有裁判上一罪之牽連關係，爰不另為不受理之諭知。
據上論斷，應依刑事訴訟法第二百九十九條第一項前段，刑法第二十八條、第三百二
十一條第一項第二款、第四款、第四十七條，判決如主文。
本案經檢察官高嘉惠到庭執行職務
中      華      民      國      九十二      年    五    月    二十三    日
                                  臺灣高雄地方法院刑事第二庭
                                      法  官    林靜梅
右正本證明與原本無異。
如不服本判決，應於判決送達後十日內，向本院提出上訴狀。
                                      書記官    洪生輝
中    華    民    國      九十二      年      五      月      二十六    日
附錄本判決論罪之法條：
中華民國刑法第三百二十一條
犯竊盜罪而有左列情形之一者，處六月以上、五年以下有期徒刑：
一  於夜間侵入住宅或有人居住之建築物、船艦或隱匿其內而犯之者。
二  毀越門扇、牆垣或其他安全設備而犯之者。
三  攜帶兇器而犯之者。
四  結夥三人以上而犯之者。
五  乘火災、水災或其他災害之際而犯之者。
六  在車站或埠頭而犯之者。
前項之未遂犯罰之。


司法院資訊處製作；財團法人民間司法改革基金會備份。
